臺灣臺北地方法院民事裁定　　　　　　　　 95年度整抗字第6號
抗　告　人　兆豐國際商業銀行股份有限公司忠孝分公司
　　　　　（即中國國際商業銀行股份有限公司忠孝分公司承受
　　　　　　訴訟人）
法定代理人　甲○○
上列抗告人因與大江國際股份有限公司間公司重整事件，對於民
國94年8月23日本院93年度整字第1號裁定提起抗告，本院裁定如
下：
    主  文
抗告駁回。
抗告程序費用新台幣壹仟元由抗告人負擔。
    理  由
一、查中國國際商業銀行股份有限公司與交通銀行股份有限公司
    業已合併，並更名為兆豐國際商業銀行股份有限公司，而為
    存續法人，而抗告人中國國際商業銀行股份有限公司忠孝分
    公司之法定代理人亦變更為甲○○，業據其提出公司變更登
    記表等件為證，並據其聲明承受訴訟，經核尚無不合，應予
    准許，合先敘明。
二、本件抗告意旨略以：抗告人持有債務人大江國際股份有限公
    司（下稱大江公司）於民國91、92年間所簽發之本票21 紙
    ，面額合計為新臺幣（下同）932萬2,800元。嗣大江公司於
    93年3月15日經董事會決議向法院聲請公司重整，致前開本
    票到期日期屆至後，抗告人陸續提示請求付款，均遭退票，
    大江公司亦曾於93年5月28日來文通知抗告人，擬就上述票
    款債務進行協商，均足證大江公司於本院裁定准許伊公司重
    整前，早已知抗告人為伊公司之無擔保票據債權人，惟大江
    公司漏將抗告人列入已知債權人名冊並匯報本院。又黃銘祐
    會計師曾於93年3月間提供廠商合約情況表予抗告人，亦足
    證重整監督人已知抗告人為大江公司之債權人，依法對抗告
    人即負有通知義務，惟黃銘祐會計師辦理債權申報作業時，
    亦漏未通知抗告人，致抗告人不知本院已裁定准許大江公司
    重整而未依限申報，此顯非可歸責於抗告人，抗告人於得知
    後15日內補行申報，於法並無不合，詎原法院未細究本案原
    委，逕駁回抗告人補報重整債權之聲請，影響抗告人權益甚
    鉅。爰依法提起抗告，請求廢棄原裁定，並准許補報重整債
    權云云。
三、按「法院為重整裁定後，應即公告左列事項：一重整裁定之
    主文及其年、月、日。二重整監督人、重整人之姓名或名稱
    、住址或處所。三第289條第1項所定期間、期日及場所。四
    公司債權人及持有無記名股票之股東怠於申報權利時，其法
    律效果。」、「法院對於重整監督人、重整人、公司、已知
    之公司債權人及股東，仍應將前項裁定及所列各事項，以書
    面送達之。」，公司法第291條第1項、第2項定有明文。又
    「重整債權人，應提出足資證明其權利存在之文件，向重整
    監督人申報。經申報者，其時效中斷；未經申報者，不得依
    重整程序受清償。」、「前二項應為申報之人，因不可歸責
    於自己之事由，致未依限申報者，得於事由終止後十五日內
    補報之。」，公司法第297條第1項、第3項亦有明定。查大
    江公司經本院於93年9月10日裁定准予重整，並諭知債權人
    應自93年9月9日起至同年10月8日止，在臺北市○○路○段
    333 號27樓（即資誠會計師事務所）申報債權，債權人未經
    申報者，不得依重整程序受償及行使權利等情，有該裁定附
    卷可稽（見原法院卷(三)第114頁）。而抗告人所持有大江公
    司為發票人，其中到期日93年9月23日，銀行擔當付款之本
    票，於同日退票，其退票理由單載明：「依臺灣臺北地方法
    院民事裁定九十三年度整字第一號大江國際股份有限公司准
    予重整」等語，此有該紙本票及退票理由單在卷足稽（見原
    法院卷(八)第170頁），堪認抗告人至遲於93年9月23日即已知
    悉大江公司業經本院裁定准予重整，是縱認抗告人係因不可
    歸責於自己之事由，致不知本院已於93年9月10日裁定准許
    大江公司重整，而未依限申報債權，惟自上開到期日93年9
    月23 日之本票於當日退票後，抗告人即應依首開公司法第
    297條第3項規定，在15日內（即93年10月8日以前）向重整
    監督人補報債權，然抗告人卻遲至93年12月22日始向重整監
    督人補報債權，有抗告人93年12月22日民事陳報狀附卷可佐
    （見原法院卷(八)第160頁），顯已逾首開公司法所定補報債
    權之期限，自無從准予列入重整債權。抗告人空言抗辯未收
    到原法院重整裁定致無法申報，不可歸責云云，自非可採。
    原裁定駁回抗告人所為應將上開債權列入重整債權之聲請，
    於法並無不合。從而，抗告意旨指摘原裁定不當，求予廢棄
    ，為無理由，應予駁回。
四、據上論結，本件抗告為無理由，依非訟事件法第46條、第21
    條第2項、第24條第1項，民事訴訟法第495條之1第1項、第
    449 條第1項、第78條，裁定如主文。
中　　華　　民　　國　　96　　年　　3　　月　　30 　　日
              民事第六庭    審判長法　官　李昆曄
                                  法  官  曾部倫
                                  法  官  楊晉佳
以上正本係照原本作成。
如不服本裁定，僅得於收受本裁定正本送達後10日內，以適用法
規顯有錯誤為理由，向本院提出再抗告狀，（須附繕本一份及繳
納再抗告裁判費新台幣1,000元），經本院許可後始可再抗告。
中　　華　　民　　國　　96　　年　　3 　　月　　30　　日
                                   書記官  朱俶伶
